【裁判字號】    89,自,512
【裁判日期】    891208
【裁判案由】    傷害
【裁判全文】
臺灣高雄地方法院刑事判決                          八十九年度自字第五一二號
    自  訴  人  戊○○
                丁○○
                乙○○
    右  一  人  己○○
    法定代理人
    自訴代理人  許清連律師
                林鴻駿律師
    被      告  甲○○
右列被告因傷害案件，經自訴人提起自訴，本院判決如左：
    主    文
甲○○連續傷害人之身體，處有期徒刑肆月，如易科罰金，以參佰元折算壹日。
    事    實
一、甲○○與戊○○、丁○○、乙○○係鄰居關係，於民國八十九年九月十三日下午
    三時四十五分許，在其住處見隔壁二樓陽台乙○○與宋坤儀等數名孩童玩耍，誤
    認乙○○向其投擲小石頭惡作劇，乃基於傷害之概括犯意先越過陽台抓住乙○○
    手臂打其耳光，嗣乙○○下樓到對面祖母戊○○住處投訴，甲○○尾隨於後再抓
    住乙○○手臂扭轉，致乙○○受有左臉頰腫痛、左手腕瘀血等傷害，戊○○上前
    準備解圍，甲○○復出手毆打戊○○，致戊○○頭部血腫、左肩左臂部疼痛、左
    膝擦傷等傷害，因鄰居丙○○路過見狀遂告訴丁○○，丁○○乃前往欲與甲○○
    理論，甲○○復基於前揭傷害之犯意，抓住丁○○手臂推向牆壁並頭部往牆壁用
    力推碰，致丁○○兩側手臂、兩側下肢多處瘀青、頭部血腫等傷害。
二、案經戊○○、丁○○、乙○○向本院提起自訴。
    理    由
一、訊據被告甲○○矢口否認有何右揭傷害之犯行，辯稱：「係乙○○拿石頭打我，
    我沒有打乙○○，又丁○○有踢我下體，我也沒有打丁○○、戊○○。」云云。
    惟查：右揭傷害事實，業據自訴人乙○○、丁○○於八十九年十月二十三日本院
    調查時分別指訴：「當時我與朋友在一起玩，被告就不知不覺跑來了，我的朋友
    看到被告後就快跑了，我還來不及跑，就被被告抓住我的左手，並打我的左臉，
    被告並罵我，是沒有父母管教的孩子。被告就走到我姑姑家，我就跑到我奶奶家
    ，告訴我奶奶講被告打我，被告就告訴奶奶，說我丟石頭打他，我奶奶就向被告
    說，我沒有打他，被告就表示要把我抓到警察局，我爺爺及奶奶就把我拉住。我
    就跑開向我姑姑丁○○講，被告就打我奶奶及姑姑。我奶奶及姑姑都沒有還手，
    被告抓著我姑姑撞牆壁，我奶奶當時已摔倒在地上。」、「被告打我們時，一直
    叫「給你死」，打我姪子時，一直叫「你這個沒有父母的小孩，讓我好好教訓你
    。」等情綦詳，核與證人丙○○於八十九年十一月八日本院調查時到庭證述：「
    當時我要去洗頭，在路上看到被告打乙○○，並推倒戊○○。我在路上看到丁○○後，就告訴他我看到的情形。我停留在現場，就看到被告把丁○○壓在牆壁上
    ，並聽到被告說「給他死」。」等語相符，堪認被告確有動手毆打自訴人乙○○
    、戊○○、丁○○等三人。此外，復有高雄市立小港醫院診斷證明書三紙附卷可
    稽。從而，被告前揭所辯，顯係事後飾卸之詞，要難採信。本件事證已臻明確，
    被告傷害犯行洵堪認定。
二、核被告所為，係犯刑法第二百七十七條第一項之傷害罪。被告所犯前揭三次傷害
    之犯行，時間緊接，所犯係構成要件相同之罪名，顯係基於概括犯意反覆為之，
    為連續犯，依刑法第五十六條規定，以一罪論，並加重其刑。爰審酌被告因細故
    即萌生傷害之犯意、動手毆打自訴人乙○○、戊○○、丁○○，致自訴人乙○○
    、戊○○、丁○○無法反抗，而造成自訴人乙○○、戊○○、丁○○身體全身分
    別受有瘀青、血腫、瘀傷等多處傷害及精神上之損害非淺，被告犯罪後復一味飾
    詞狡辯，毫無悔意，態度不佳等一切情狀，量處如主文所示之刑，並諭知易科罰
    金之折算標準。
據上論斷，應依刑事訴訟法第三百四十三條、第二百九十九條第一項前段，刑法第五
十六條、第二百七十七條第一項、第四十一條，罰金罰鍰提高標準條例第一條前段、
第二條，判決如主文。
中    華    民    國      八十九      年      十二      月      八      日
                                臺灣高雄地方法院刑事第七庭
                                    法  官  蔡  正  雄
右正本證明與原本無異。
如不服本判決，應於判決送達後十日內，向本院提出上訴狀。
                                    書記官  許  雅  惠
中    華    民    國      八十九      年      十二      月      八      日
附錄本判決論罪之法條：
刑法第二百七十七條第一項：
傷害人之身體或健康者，處三年以下有期徒刑，拘役或一千元以下罰金。


司法院資訊處製作；財團法人民間司法改革基金會備份。
